de: Typ des Innenfutters: Innenhose (Boxer); Innenslip; Kompressionsinnenhose; Mesh-Innenslip; Ohne Innenslip; Herausnehmbare Innenhose; Sonstige
fi: Vuoren tyyppi: Bokserisisähousut; Alushoususisävuori; Kompressiosisävuori; Verkkosisävuori; Ei sisävuorta; Irrotettava sisävuori; Muu
zh-TW: 內襯類型: 平口內襯; 三角內襯; 壓縮內襯; 網眼內襯; 無內襯; 可拆式內襯; 其他
pl: Typ wkładki: Wkładka typu bokserki; Wkładka typu slipy; Wkładka kompresyjna; Wkładka z siateczki; Bez wkładki; Wyjmowana wkładka; Inne
ja: ライナータイプ: ボクサーライナー; ブリーフライナー; コンプレッションライナー; メッシュライナー; ライナーなし; 取り外し可能ライナー; その他
el: Τύπος επένδυσης: Εσωτερικό μποξεράκι; Εσωτερικό σλιπ; Εσωτερικό συμπίεσης; Διχτυωτό εσωτερικό; Χωρίς εσωτερικό; Αφαιρούμενο εσωτερικό; Άλλο
pt-BR: Forro tipo: Forro boxer; Forro tipo slip; Forro de compressão; Forro de malha; Sem forro; Forro removível; Outro
cs: Typ podšívky: Boxerková vložka; Slipová vložka; Kompresní vložka; Síťovinová vložka; Bez vložky; Vyjímatelná vložka; Jiné
nb: Fôrets type: Innershorts (bokser); Innershorts (truse); Kompresjonsfôr; Nettingfôr; Uten fôr; Avtakbart fôr; Annet
da: Foringstype: Boxer-inderbuks; Brief-inderbuks; Kompressionsinderbuks; Mesh-inderbuks; Uden inderbuks; Aftagelig inderbuks; Andet
ko: 라이너 유형: 박서 라이너; 브리프 라이너; 컴프레션 라이너; 메시 라이너; 라이너 없음; 탈부착형 라이너; 기타
sl-SI: Vrsta vložka/podloge: Podloga v obliki boksaric; Podloga v obliki spodnjic; Kompresijska podloga; Mrežasta podloga; Brez podloge; Odstranljiva podloga; Drugo
it: Tipo di fodera interna: Fodera boxer; Fodera slip; Fodera a compressione; Fodera in mesh; Senza fodera; Fodera rimovibile; Altro
pt-PT: Tipo de forro: Forro tipo boxer; Forro tipo slip; Forro de compressão; Forro em malha; Sem forro; Forro amovível; Outro
es: Tipo de forro: Forro tipo bóxer; Forro tipo slip; Forro de compresión; Forro de malla; Sin forro; Forro extraíble; Otro
ro-RO: Tip de căptușeală: Căptușeală tip boxer; Căptușeală tip slip; Căptușeală de compresie; Căptușeală din plasă; Fără căptușeală; Căptușeală detașabilă; Altele
vi: Loại lót: Lớp lót dạng boxer; Lớp lót dạng brief; Lớp lót nén; Lớp lót lưới; Không có lớp lót; Lớp lót có thể tháo rời; Khác
hr-HR: Vrsta podstave: Podstava tipa bokserica; Podstava tipa slip gaćica; Kompresijska podstava; Mrežasta podstava; Bez podstave; Uklonjiva podstava; Ostalo
hu: Bélés típusa: Boxer bélés; Fecske bélés; Kompressziós bélés; Hálós bélés; Bélés nélküli; Kivehető bélés; Egyéb
zh-CN: 衬里类型: 平角内衬; 三角内衬; 紧身内衬; 网眼内衬; 无内衬; 可拆卸内衬; 其他
fr: Type de doublure intérieure: Doublure boxer; Doublure slip; Doublure de compression; Doublure en maille; Sans doublure; Doublure amovible; Autre
th: ประเภทไลเนอร์: กางเกงซับในทรงบ็อกเซอร์; กางเกงซับในทรงบรีฟ; กางเกงซับในรัดรูป; กางเกงซับในตาข่าย; ไม่มีซับใน; กางเกงซับในถอดได้; อื่นๆ
sk-SK: Typ výstelky: Boxerková vložka; Slipová vložka; Kompresná vložka; Sieťovinová vložka; Bez vložky; Vyberateľná vložka; Iné
en: Liner type: Boxer liner; Brief liner; Compression liner; Mesh liner; No liner; Removable liner; Other
nl: Voering type: Boxer-binnenbroek; Slip-binnenbroek; Compressie-binnenbroek; Mesh-binnenbroek; Geen binnenbroek; Uitneembare binnenbroek; Overige
lt-LT: Pamušalo tipas: Šortų tipo pamušalas; Kelnaičių tipo pamušalas; Kompresinis pamušalas; Tinklinis pamušalas; Be pamušalo; Išimamas pamušalas; Kita
sv: Fodertyp: Boxerfoder; Brief-foder; Kompressionsfoder; Nätfoder; Inget foder; Löstagbart foder; Övrigt
tr: Astar tipi: Boxer astar; Slip astar; Kompresyon astar; File astar; Astarsız; Çıkarılabilir astar; Diğer
ru: Тип лайнера: Вкладыш-боксеры; Вкладыш-брифы; Компрессионный вкладыш; Сетчатый вкладыш; Без вкладыша; Съемный вкладыш; Другое
bg-BG: Тип на подплатата: Подплата тип боксерки; Подплата тип слип; Компресираща подплата; Мрежеста подплата; Без подплата; Сваляща се подплата; Други